臺灣士林地方法院交通事件裁定　　　　94年度交聲字第249 號
原處分機關　臺北市交通事件裁決所
異　議　人
即受處分人　甲○○
上列異議人即受處分人因違反道路交通管理處罰條例案件，對於
臺北巿交通事件裁決所民國94年3 月24日北市裁二字第裁22-A00
000000號裁決聲明異議（原舉發案號：臺北市政府警察局舉發違
反道路交通管理事件通知單北市警交大字第A00000000 號），本
院裁定如下：
    主  文
異議駁回。
    理  由
一、按汽車駕駛人，行車速度超過規定之最高時速者，處新臺幣
    （下同）1,200 元以上2,400 元以下罰鍰，並記違規點數1
    點，道路交通管理處罰條例第40條第1 項、第63條第1 項第
    1 款分別定有明文。
二、原處分意旨略以：異議人即受處分人甲○○於民國93年12月
    21日上午10時18分許，駕駛車牌號碼EL-3938 號金伸企業有
    限公司所有自小客車，行經限速50公里之臺北市○○○路○
    段341 號（北向）時，以時速65公里之速度超速行駛，經臺
    北市政府警察局大同分局由相機所拍攝採證照片逕行舉發，
    處車主金伸企業有限公司1,700 元罰鍰，異議人依道路交通
    管理處罰條例第85條第2 項申辦歸責於車輛駕駛人，再經原
    處分機關即臺北市交通事件裁決所依道路交通管理處罰條例
    第40條第1 項之規定裁處罰鍰1,700 元，並依同條例第63條
    第1 項第1 款（原處分漏載第1 款）之規定記違規點數1 點
    。
三、異議意旨略以：（一）違規地點並無設置固定式測速照相器
    ，本件舉發為移動式測速照相器，則移動式測速照相器之舉
    發是否於法有據？（二）執行測速照相時，應於測速照相地
    點前方豎立警告標語，惟其並未見著，故懷疑舉發單位並未
    設置警告標語，如此舉發是否適法？據此聲明異議云云。
四、經查：
  (一)本件異議人即受處分人甲○○於93年12月21日上午10時18分
    許，駕駛車牌號碼EL-3938 號自用小客車，由南向北行經限
    速50公里之臺北市○○○路○ 段341 號，以時速65公里之速
    度超速行駛，經臺北市政府警察局大同分局以科學儀器自動
    測速採證之照片逕行舉發之事實，為異議人所不爭執，復有
    採證照片1 張、臺北市政府警察局北市警交大字第A0000000
    0 號舉發違反道路交通管理事件通知單1 紙在卷足憑，則其
    有於前揭時、地駕車超速違規之事實，洵堪認定。
  (二)異議人質以違規地點並無設置固定式測速照相器，本件舉發
    為移動式測速照相器，則移動式測速照相器之舉發是否於法
    有據？查道路交通管理處罰條例第7 條之2 第1 項第6 款、
    第2 項明訂：「汽車駕駛人之違規行為經以科學儀器取得證
    據資料者，當場不能或不宜攔截製單舉發者，得對汽車所有
    人逕行舉發處罰。」、「前項逕行舉發，應記明車輛牌照號
    碼、車型等可資辨明之資料，查明汽車所有人姓名或名稱、
    住址後，製單舉發處罰之。」，由上開之規定可知，異議人
    質以移動式測速照相器之舉發於法無據，容有違誤。
  (三)異議人復質以大同分局執行測速照相時，於測速照相地點前
    方並未設置警告標語，如此舉發是否適法？惟查，駕駛人駕
    車本即應依速限管制之規定，謹慎駕車，以維行車安全及避
    免危險發生，且交通主管機關為加強交通管理，維護交通秩
    序，確保交通安全，除廣為宣導交通安全教育外，對違規之
    駕駛人、用路人並予以採證舉發處罰，以促使恪遵交通法令
    ，而在設立測速照相裝置之前方併設有告示牌，揆其意旨，
    無非在促請駕駛人注意不得超速行駛，以免被採證處罰，則
    此顯係善意之提醒，非謂未設置告示牌者，不得照相處罰，
    況遍查交通管理法令，亦無「測速照相裝置前方未設有告示
    牌者，不得照相處罰」之相關規定。再者，若強令在測速照
    相裝置前方須設立告示牌，無異將使無心遵守速限規定之駕
    駛人，遇設有告示牌之處始刻意減低車速，在未見設有告示
    牌時，反而恣意超速行駛，自無法達到訂立速限管制規定，
    以維行車秩序，保障行車安全之立法目的，從而異議人以前
    開情詞主張本件處罰並非適法云云，顯係誤會。
  (四)本件異議人之行車速度既已違反管制標誌，自屬違反道路交
    通管理處罰條例第40條第1 項之違規超速行為，原舉發單位
    即臺北市政府警察局大同分局依採證照片逕行舉發，亦符合
    道路交通管理處罰條例第7 條之2 第1 項第6 款規定之以科
    學儀器取得證據資料者之逕行舉發要件，本件違規事實，至
    臻明確，原處分機關據以援引前揭規定，依法裁處，洵無不
    當。異議人徒以前開情詞任意指摘，殊無可採，其所為本件
    聲明異議為無理由，應予駁回。
據上論斷，應依道路交通案件處理辦法第19條，裁定如主文。
中　　華　　民　　國　　94　　年　　5 　　月　　31　　日
                  交通法庭法  官  黃  潔  茹
以上正本證明與原本無異。
如不服本裁定應於送達後5 日內向本院提出抗告狀。
                          書記官  柳  瑞  宗
中　　華　　民　　國　　94　　年　　6 　　月　　6 　　日
